【裁判字號】    94,易,1818
【裁判日期】    950220
【裁判案由】    妨害自由
【裁判全文】
臺灣臺北地方法院刑事判決      九十四年度易字第一八一八號
公  訴  人  臺灣臺北地方法院檢察署檢察官
被      告  乙○○
選任辯護人  丁福慶律師
            陳智勇律師
上列被告因妨害自由案件，經檢察官聲請簡易判決處刑（九十四
年度偵字第一三八八五號），嗣經本院受理後（九十四年度簡字
第二五七二號），認為不宜以簡易判決處刑，而改以通常程序審
理，本院判決如下：
    主  文
乙○○以加害身體之事，恐嚇他人致生危害於安全，處拘役伍拾
日，如易科罰金，以佰元折算壹日。
    事  實
一、乙○○之配偶盧勝發與丁○○前為男女朋友關係，乙○○代
    家人於臺灣板橋地方法院三重簡易庭法庭外與丁○○協調債
    務糾紛之際，聽聞丁○○表示：盧勝發說要養丁○○一輩子
    ，並替丁○○開店等語，乙○○因而心生怨懟，並懷疑盧勝
    發與丁○○二人關係曖昧，竟萌生恐嚇之犯意，於民國九十
    三年八月十六日晚間八時四分許（檢察官聲請簡易判決處刑
    書誤載為八時許），在臺北縣新莊市○○路九十二號一樓其
    所開設之藥局內，以裝設於該處電話號碼（○二）0000
    0000號之電話，撥打丁○○所使用門號0000000
    000號之行動電話，向適在友人甲○○位於臺北市○○區
    ○○街二九九之四號住處閒談之丁○○，以加害身體之事恫
    嚇稱：「丁○○妳聽清楚，我是乙○○，從今以後，如果妳
    敢再出現在我的面前，我會把妳的腿打斷，妳聽清楚了嗎？
    」等語，使丁○○心生畏懼，致生危害於安全。
二、案經丁○○訴由臺北市政府警察局信義分局報請臺灣臺北地
    方法院檢察署檢察官聲請以簡易判決處刑，本院認為不宜以
    簡易判決處刑，改以通常程序審理。
    理  由
一、訊據被告乙○○固不否認於上揭時、地打電話給告訴人丁○○，惟矢口否認有何恐嚇犯行，辯稱：因為在三重簡易庭法
    庭外，告訴人表示：盧勝發說要養告訴人一輩子，還要幫告
    訴人開店，伊很生氣，故於前開時、地打電話質問告訴人，
    並與告訴人在電話中對罵，但伊沒有出言恐嚇告訴人云云。
    經查：
  (一)前揭犯罪事實，業據證人即告訴人於警詢、偵查及本院審理
    時指證：當天我在證人甲○○家中接到被告打來的電話，當
    時證人甲○○就坐在我旁邊，因為是不好的電話，所以我本
    能地將電話靠近給證人甲○○聽，被告在電話中講話的聲音
    很大，被告說：「丁○○妳聽清楚，我是乙○○，從今以後
    ，如果妳敢再出現在我的面前，我會把妳的腿打斷，妳聽清
    楚了嗎？」，當時我聽完電話內容後，心裡非常恐懼，證人
    甲○○就要我趕快去報案等語綦詳（見臺灣臺北地方法院檢
    察署九十四年度偵字第一三八八五號偵查卷第四頁至第六頁
    第二十頁、第三十頁至第三十一頁、本院卷第三十七頁至第
    三十八頁）。核與證人甲○○於偵查及本院審理時結證稱：
    當天我跟我先生在我家與告訴人聊天，告訴人與我緊靠著坐
    在一起，當時被告接到一通電話，本來是被告在聽，後來被
    告拿到我耳朵旁，我就聽到對方講話很大聲，電話中有個女
    人說：「我要把妳腿打斷！」，告訴人應該也有聽到這句話
    ，之後我就把電話推還給告訴人聽，電話講完後，我有跟告
    訴人說我聽到什麼，被告跟我說有人恐嚇她，我就叫告訴人
    去我家對面的六張犁派出所報案等語相符（見同上第一三八
    八五號偵查卷第三十九頁、本院卷第三十九頁反面至第四十
    一頁）。
  (二)參以告訴人對於被告代家人在臺灣板橋地方法院三重簡易庭
    法庭外與其協調債務糾紛時，告訴人曾講述：被告之配偶盧
    勝發說要養告訴人一輩子，並替告訴人開店一情並未否認，
    且經證人即被告之配偶盧勝發於偵查中結證屬實（見同上第
    一三八八五號偵查卷第三十九頁），被告復自承：伊確實因
    告訴人在三重簡易庭法庭外，向伊表示證人盧勝發說要養告
    訴人一輩子，並替告訴人開店等語而非常生氣，並於前揭時
    、地打電話質問告訴人，且與告訴人在電話中對罵等語（見
    本院卷第十七頁反面、同上第一三八八五號偵查卷第三十一
    頁），佐以告訴人於接獲被告上開內容之恐嚇電話後，隨即
    在臺北市政府警察局信義分局六張犁派出所內記下遭恐嚇之
    內容，此有卷附恐嚇電話紀錄表一紙可憑（見同上第一三八
    八五號偵查卷第二十四頁），堪信告訴人之指訴非虛。
  (三)又被告向告訴人所稱：「丁○○妳聽清楚，我是乙○○，從
    今以後，如果妳敢再出現在我的面前，我會把妳的腿打斷，
    妳聽清楚了嗎？」等語，客觀上顯係以加害身體之事恐嚇告
    訴人，足以使告訴人心生畏怖，而告訴人聽聞該恐嚇之言詞
    後，對於其身體之安全確實心生恐懼而深感不安，並立即向
    臺北市政府警察局信義分局六張犁派出所報案，此據告訴人
    於警詢、偵查及本院審理時指陳明確在卷（見同上第一三八
    八五號偵查卷第六頁、第二十頁、第三十三頁、本院卷第三
    十八頁反面），益徵被告所為上開恐嚇之言語，確使告訴人
    因而心生畏懼。
  (四)綜上所述，互相勾稽以觀，被告確有恐嚇告訴人之行為無訛
    ，被告上揭所辯，要屬避就之詞，不足採信。本案事證已明
    ，被告恐嚇危害安全之犯行堪以認定，應予依法論科。
二、核被告所為，係犯刑法第三百零五條之恐嚇危害安全罪。爰
    審酌被告因懷疑其配偶與告訴人間關係曖昧而出言恐嚇告訴
    人，致告訴人心生恐懼，犯罪後飾詞圖卸之態度，及其生活
    狀況、品行、智識程度等一切情狀，量處如主文所示之刑，
    並諭知易科罰金之折算標準，以示懲儆。
三、告訴人雖於偵查及本院審理中另指稱：被告於九十三年八月
    十七日下午一時五分許，在臺北市環亞飯店與國泰人壽股份
    有限公司之同事聚餐時，接獲被告之電話，被告向其恐嚇稱
    ：「妳喜歡當老二嗎？小心腿被打斷。」等語，告訴人並當
    場將電話交由同事丙○○接聽云云，蒞庭檢察官於論告時亦
    擴張此部分犯罪事實（見本院卷第四十四頁、第五十三頁）
    。惟證人丙○○於本院審理時結證稱：當時我接聽電話的時
    間約一、二十秒，有聽到電話中的女子說：「妳被我先生幹
    」等不雅之詞句，倒是沒有聽到要對告訴人不利的話等語（
    見本院卷第四十一頁反面至第四十二頁），是尚難僅憑告訴
    人單一之指述，以推測擬制之方法，認定被告於九十三年八
    月十七日再次恐嚇告訴人，而遽論被告恐嚇危害安全之罪刑
    ，原應為無罪之諭知，惟蒞庭檢察官認此部分與前開有罪部
    分有連續犯之裁判上一罪關係，爰不另為無罪之諭知，附此
    敘明。
四、臺灣臺北地方法院檢察署檢察官以九十四年度偵字第二二七
    一○號移送併辦意旨略以：被告與告訴人原為朋友，嗣因細
    故發生爭執，被告乃基於妨害名譽及恐嚇之犯意，於九十四
    年十月二十八日晚間七時四十分許，撥打告訴人家中000
    00000號電話，向告訴人之夫陳永丁稱：告訴人與其夫
    盧勝發有姦情，叫告訴人出門小心點，否則會出事等言語，
    致告訴人心生畏懼而危害其安全並足以生毀損告訴人之名譽
    ，因認被告涉有刑法第三百零五條之恐嚇危害安全罪嫌，及
    刑法第三百十條第一項之誹謗罪嫌，此部分與前揭檢察官聲
    請簡易判決處刑部分具有連續犯之裁判上一罪，為法律上之
    同一案件，請併案審理等語。惟查：被告於本案所涉恐嚇危
    害安全之犯行與併案部分之恐嚇危害安全及誹謗之犯行間，
    相距已一年二月餘，並不具備時間上之緊接性，且被告於警
    詢中供稱：我於九十四年十月二十八日晚間七時四十分許，
    撥打電話給告訴人之夫陳永丁之用意是我認為我與告訴人無
    法溝通，所以希望藉由告訴人之夫出面解決我與告訴人之怨
    懟等語（見臺灣臺北地方法院檢察署九十四年度偵字第二二
    七一○號偵查卷第九頁），告訴人既指稱：經我與被告之夫
    通電話後得知，被告因接獲本案檢察官聲請簡易判決處刑書
    因而心生不滿，所以撥打該電話恐嚇及誹謗我等語（見同上
    第二二七一○號偵查卷第十一頁），顯見被告縱有誹謗及再
    為恐嚇告訴人之犯行，亦難認係自始均在被告一個預定犯罪
    計劃以內，而出於主觀上始終同一犯意所為，應無連續犯之
    關係可言，本院自無從併與審理，此部份應退由檢察官另為
    適法之處理，併此敘明。
據上論斷，應依刑事訴訟法第四百五十二條、第二百九十九條第
一項前段，刑法第三百零五條、第四十一條第一項前段，罰金罰
鍰提高標準條例第一條前段、第二條，判決如主文。
本案經檢察官王鑫健到庭執行職務
中    華    民    國  九十五  年    二    月   二十   日
                          臺灣臺北地方法院刑事第十四庭
                              審判長法  官  吳靜怡
                                    法  官  李家慧
                                    法  官  孫萍萍
以上正本證明與原本無異。
如不服本判決，應於判決送達後十日內，向本院提出上訴狀。
                                    書記官  張汝琪
中    華    民    國  九十五  年    二    月   二十   日
附錄本案論罪科刑法條全文：
中華民國刑法第三百零五條
以加害生命、身體、自由、名譽、財產之事，恐嚇他人致生危害
於安全者，處二年以下有期徒刑、拘役或三百元以下罰金。


司法院資訊處製作；財團法人民間司法改革基金會備份。
